# 请教陈奕蔚老师 ## 无形资产专利费摊销问题 #

提问人：Sophia_ 明伊 时间：2019-12-24 08:05:06
陈老师好，看了所有您关于无形资产的指导文章，依旧对我这个案例有些困惑。
我公司自主研发了一项生产线，这个生产线可以帮助公司生产出世界上已经存在但较少公司能生产的产品，公司针对这项研发进行了资本化，并经过专利评估公司，申请了专利；
根据公司的可研报告，该项研发可以帮助公司保持 20 年的优势，故公司将该项资本化的无形资产设置了为期间 20 年的摊销。问题来了：
1.该项资本化是否合理?
参考：根据会计准则第 4 号：无形资产定义：无形资产是指政府会计主体控制的没有实物形态的可辨认非货币性资产，如专利权、商标权、著作权、土地使用权、非专利技术等。专利权，是指专利权人在法律规定的范围内独占使用、收益、处分其发明创造，并排除他人干涉的权利。
2. 摊销 20 年是否合理，因为看了上市公司的年报，一般除了土地之外的无形资产摊销年限不超过 10 年，陈老师是否有推荐的某家上市公司年报，摊销年限有 20 年的非土地类的无形资产？
参考：《中华人民共和国企业所得税法实施条例》（中华人民共和国国务院令第 512 号）第六十七条规定：“ 无形资产按照直线法计算的摊销费用，准予扣除。无形资产的摊销年限不得低于 10 年。”

回答人：chenyiwei
请参考：《瑞华研究 2010 ～ 2016 汇编》之 “问题 1-2-1（研究开发支出资本化／费用化判断的一般分析思路）”。
1 、研发成功不一定代表其所有支出都可以资本化，需结合研发进程合理区分研究阶段和开发阶段，以及合理确定资本化的开始和结束时点。通常最多只有一部分支出是可以资本化的。
2 、请参考《〈企业会计准则第 6 号——无形资产〉应用指南》第四条“估计无形资产使用寿命应当考虑的相关因素”。要注意法律上的保护年限只是摊销年限的上限，实际确定摊销年限时还要考虑可能的技术进步因素、市场需求变化等导致其在专利保护期内即不再能为本企业带来未来经济利益的风险。